【裁判字號】    97,訴,831
【裁判日期】    970530
【裁判案由】    返還消費借貸款
【裁判全文】
臺灣板橋地方法院民事判決               97年度訴字第831號
原      告  臺灣中小企業銀行股份有限公司
法定代理人  丁○○
訴訟代理人  丙○○
被      告  諾蒂亞國際有限公司
兼      上
法定代理人  乙○○
被      告  甲○○
上列當事人間請求返還消費借貸款事件，經本院於民國97年5月2
0 日言詞辯論終結，判決如下：
    主  文
被告應連帶給付原告新臺幣壹佰陸拾萬玖仟伍佰柒拾陸元及自民
國九十七年二月二十一日起至清償日止，按年息百分之六點三五
計算之利息，並自九十七年三月二十二日起至清償日止，逾期在
六個月以內者，按上開利率百分之十，逾期超過六個月者，超過
部分，按上開利率百分之二十計付違約金。
訴訟費用由被告連帶負擔。
    事實及理由
壹、程序方面
    本件兩造依雙方簽訂之「借據」第6 條第6 項約定以本院為
    第一審管轄法院，本院自有合意管轄權。
貳、實體方面
一、原告主張：被告諾蒂亞國際有限公司邀同被告乙○○、甲○
    ○為連帶保證人，於民國96年5 月18日向原告借款新臺幣（
    下同）200 萬元，借款期間自96年5 月21日起至99年5 月21
    日止（嗣後展延到期日至101 年5 月21日），利息按原告「
    二年期定期儲蓄存款機動利率」加年率3.615%計收。依借據
    第4 、5 條「借款到期或視為全部到期未立即償還時，按約
    定利率計付遲延利息。」「逾期償還本金、利息或本息時，
    按借款總餘額，自應償付日起，逾期在6 個月以內部分按照
    約定利率10% ，逾期超過6 個月部分照約定利率20% 加付違
    約金」。第6 條「借款人及連帶保證人均願將另訂立之授信
    約定書視為本借據之一部分。」「原告於法院為請求給付時
    ，得將原約定利率為不再機動調整，並以此時之利率計算全
    部遲延利息或違約金。」詎料被告諾蒂亞國際有限公司僅繳
    至97年2 月20日即未償還，依授信約定書第15條約定，全部
    借款視為到期，依法被告等自應負連帶清償責任，為此提起
    本件訴訟，並聲明如主文所示。
二、被告諾蒂亞國際有限公司之法定代理人兼被告乙○○於本院
    言詞辯論期日到庭時陳稱：原告起訴內容實在，伊是公司負
    責人，公司目前營運週轉不好，不能如期繳交本金及利息等
    語。被告甲○○則於言詞辯論期日到庭陳稱：伊是本件連帶
    保證人，對於起訴狀內容沒有爭執等語。
三、經查，原告主張之事實，業據提出借據、授信約定書、契據
    條款變更契約、還款繳息電腦記錄、被告諾蒂亞國際有限公
    司變更登記表、被告乙○○、甲○○之戶籍謄本、公司及分
    公司基本資料查詢明細等為證。本件被告諾蒂亞國際有限公
    司之法定代理人兼被告乙○○及被告甲○○並不否認原告所
    主張之事實，依民事訴訟法第280 條第1 項之規定，於言詞
    辯論時不爭執，應視同自認原告所主張之事實。
四、從而，原告依據消費借貸及連帶保證之法律關係，請求被告
    連帶給付如主文所示之本金、利息及違約金，為有理由，應
    予准許。
五、結論：本件原告之訴為有理由，依民事訴訟法第85條第2 項
    ，判決如主文。
中    華    民    國    97    年    5     月    30    日
                  民事第二庭    法  官  陳靜茹
以上正本係照原本作成。
如對本判決上訴，須於判決送達後20日內向本院提出上訴狀
中    華    民    國    97    年    5     月    30    日
                                書記官  林育瑄


司法院資訊處製作；財團法人民間司法改革基金會備份。
